臺灣新北地方法院刑事判決
111年度易字第813號
公  訴  人  臺灣新北地方檢察署檢察官
被      告  簡郁紘


                    （現另案於法務部矯正署臺北監獄臺北分監執行中）
上列被告因竊盜等案件，經檢察官提起公訴（111年度偵字第339
72、42725號），本院判決如下：
    主  文
戊○○犯性騷擾防治法第二十五條第一項之性騷擾罪，處拘役肆拾
日，如易科罰金，以新臺幣壹仟元折算壹日；又犯竊盜罪，處有
期徒刑貳月，如易科罰金，以新臺幣壹仟元折算壹日。
    事實及理由
壹、查被告戊○○所犯係死刑、無期徒刑、最輕本刑為3 年以上有
    期徒刑以外之罪，其於準備程序就被訴事實為有罪之陳述，
    經告知簡式審判程序之旨，並聽取其與檢察官之意見後，本
    院認無不得或不宜改依簡式審判程序進行之處，爰依刑事訴
    訟法第273 條之1 第1 項、第284 條之1 之規定，裁定進行
    簡式審判程序。
貳、本案犯罪事實、證據及應適用之法條，除補充「被告於民國
    111 年11月2日本院準備程序及審理時之自白（參本院卷附
    當日各該筆錄）」為證據外，餘均引用附件即檢察官起訴書
    之記載。
叁、爰以行為人之責任為基礎，審酌被告與告訴人甲 素不相識
    ，僅因一時衝動，乘告訴人不及抗拒而為性騷擾行為，欠缺
    尊重個人對於身體自主權利之觀念，更造成告訴人心理不安
    全感，且對社會公安秩序有所危害，實有不該；再觀諸被告
    前有多次竊盜前科，此觀卷附臺灣高等法院被告前案紀錄表
    1 份之記載自明，對於不得以竊盜等非法方式侵害他人財物
    之情，自當瞭然於胸，卻不思付出自身勞力或技藝，循合法
    、正當之途徑取得所需，而恣意竊取他人所有之財物，缺乏
    基本之法治觀念，對他人財產安全及權益造成危害，當應予
    以非難，兼衡被告之素行、犯罪之目的、手段、教育程度、
    職業、家庭經濟與生活狀況、所竊取財物之價值，以及被告
    犯後坦認犯行，態度勉可等一切情狀，分別量處如主文所示
    之刑，並均諭知易科罰金之折算標準。
肆、被告實行本件犯行竊得之機車1輛，已由被害人丙○○立據領
    回，有贓物認領保管單1 份在卷可稽（見偵42725卷第55頁
    ），故不予宣告沒收。　
伍、本判決係依刑事訴訟法第310 條之2 及第454 條所製作之簡
    化判決，依法僅需記載犯罪事實、證據名稱及應適用之法條
    ，並得以簡略方式為之，如認定之犯罪事實、證據及應適用
    之法條，與檢察官起訴書之記載相同者，得引用之，附此敘
    明。
據上論斷，應依刑事訴訟法第273 條之1 第1 項、第299 條第1
項前段、第310 條之2 、第454 條（本件依刑事判決精簡原則，
僅記載程序法條文），判決如主文。 
中　　華　　民　　國　　111 　年　　11　　月　　16　　日
                  刑事第十七庭  法　官  許菁樺
上列正本證明與原本無異。　　　　　　　　　
如不服本判決，應於判決送達後20日內敘明上訴理由，向本院提
出上訴狀 (應附繕本) ，上訴於臺灣高等法院。其未敘述上訴理
由者，應於上訴期間屆滿後20日內向本院補提理由書「切勿逕送
上級法院」。　　　　　　　　　
                                書記官  陳冠云
中　　華　　民　　國　　111 　年　　11　　月　　17　　日
附錄本案論罪科刑法條全文： 
性騷擾防治法第25條
意圖性騷擾，乘人不及抗拒而為親吻、擁抱或觸摸其臀部、胸部
或其他身體隱私處之行為者，處2 年以下有期徒刑、拘役或科或
併科新臺幣10萬元以下罰金。
前項之罪，須告訴乃論。
中華民國刑法第320 條
意圖為自己或第三人不法之所有，而竊取他人之動產者，為竊盜
罪，處5 年以下有期徒刑、拘役或50萬元以下罰金。
意圖為自己或第三人不法之利益，而竊佔他人之不動產者，依前
項之規定處斷。
前二項之未遂犯罰之。
附件：
臺灣新北地方檢察署檢察官起訴書
                                    111年度偵字第33972號
                                    111年度偵字第42725號
　　被　　　告　戊○○　男　37歲（民國00年0月00日生）
　　　　　　　　　　　　住新北市○○區○○○路0 段00巷00
　　　　　　　　　　　　號8樓
　　　　　　　　　　　　國民身分證統一編號：Z000000000號
                        （在押）
上列被告因竊盜等案件，業經偵查終結，認應提起公訴，茲將犯
罪事實及證據並所犯法條分敘如下：
　　　　犯罪事實
一、戊○○意圖性騷擾，於民國111年3月17日20時58分許，在新北
    市○○區○○路0段000號前，見代號AD000-H111136號（84年4月
    生，下稱甲 ）成年女子落單，隨即張開雙臂擁抱甲 得逞。
    嗣經甲 尋求附近店家店員協助報警，為警調閱監視器畫面
    ，始查悉上情。戊○○又意圖為自己不法之所有，於111年9月
    8日19時30分許，在新北市○○區○○路000號前，見乙○○所保管
    、丙○○所有之車牌號碼000-000號普通重型機車鑰匙放在機
    車前置物箱內，隨手持以發動上開機車後，即將上開機車騎
    走，作為代步之用。
二、案經甲 訴由新北市政府警察局新莊分局報告偵辦。
　　　　證據並所犯法條
一、證據清單及待證事實：
編號 證    據    名    稱 待    證    事    實 一 被告戊○○於警詢、偵查中及羈押庭之自白。  被告坦承於上開時、地竊盜及性騷擾告訴人甲 之事實。 二 證人即告訴人甲 於警詢及偵查中之證述。 證明告訴人有在上開犯罪事實欄中之時、地，遭被告突然擁抱之事實。 三 證人即被害人乙○○及丙○○於警詢及偵查中之證述。 證明上開機車在上開事實欄所述之時、地遭竊之事實。 四 1.監視器檔案光碟暨翻拍照片。 2.被告於他案到場時之特徵照片。 證明被告有於上開地點性騷擾告訴人之事實 五 1.新北市政府警察局新莊分局搜索扣押筆錄暨扣押物品目錄表。 2.贓物認領保管單。 3.車輛詳細資料報表。 4.監視器檔案光碟暨翻拍照片。 5.尋獲機車照片。 證明被告竊盜上開機車之事實。 
二、核被告戊○○所為，係犯刑法第320條第1項之竊盜罪嫌及性騷
    擾防治法第25條第1項之性騷擾罪嫌。被告所犯數罪間，犯
    意各別，行為互殊，請予分論併罰。被告犯後雖坦承犯行，
    惟其前曾於110、111年間，屢犯竊案，雖均因法院僅判處拘
    役刑度，致未能構成累犯，然被告所為對社會治安危害甚大
    ，爰請從重量刑，以示懲儆。
三、依刑事訴訟法第251條第1項提起公訴。
　　此　致
臺灣新北地方法院
中　　華　　民　　國　 111　　年　　10 　　月　　1　　日
　　　　　　　　　　　　　檢　察　官　丁○○